【裁判字號】    95,易緝,25
【裁判日期】    950630
【裁判案由】    竊盜
【裁判全文】
臺灣桃園地方法院刑事判決              95年度易緝字第25號
公  訴  人  臺灣桃園地方法院檢察署檢察官
被      告  壬○○
上列被告因竊盜案件，經檢察官提起公訴（94年度偵字第8641號
），及移送併案審理（臺灣士林地方法院95年度偵緝字第209 號
），本院判決如下：
    主  文
壬○○共同以犯竊盜罪為常業，累犯，處有期徒刑參年，應於刑
之執行前，令入勞動場所強制工作參年。
扣案如附表編號貳所示之物均沒收。
    事  實
一、壬○○前曾因違反毒品危害防制條例案件，經臺灣花蓮地方
    法院以91年度花簡字第84號判決判處有期徒刑3 月確定，於
    民國92年4 月29日易科罰金執行完畢；竟不知悔改，與甲○○（曾經判決確定不起訴）共同基於常業竊盜之犯意聯絡，
    先後於如附表壹所示時間、地點，分別以各該欄所示之方式
    ，竊得各該欄所示被害人所管領之財物（毀損部分均未據告
    訴），並恃此為生。嗣經警先於94年2 月14日凌晨4 時許，
    在桃園縣龜山鄉第三公墓內為警查獲其2 人竊取附表壹編號
    4 至11之鐵桶、金爐等物（起訴部分）；另又於同年3 月8
    日凌晨3 時20分許，在臺北縣板橋市○○街197 號前經警查
    緝捕獲其2 人，並扣得甲○○所有如附表編號貳供其2 人實
    施上開常業竊盜行為暨預備之作案工具（併案部分）；始循
    線查知上情。
二、案經酉○○等人訴由桃園縣政府警察局龜山分局報請臺灣桃
    園地方法院檢察署檢察官偵查起訴及移送併辦。
    理  由
一、附表壹編號1至3暨12至14之部分：
  (一)訊據被告壬○○矢口否認此部分之犯行，辯稱：從未與甲○○共同持扣案之一字起子敲破各該被害人之貨車車窗，並竊
    取車內現金、回數票等物云云；經查：
  １此部分事實，業據證人即被害人楊瑞財、張文福、張榮得、
    宋秀祿及任世傑於警詢中證述其等車內物品遭竊之情節甚詳
    ，並有扣案之一字起子等工具為憑。
  ２證人即共同被告甲○○迭於警詢、偵查及本院審理時證稱被
    告確實共同行竊此6 件無誤（見臺灣士林地方法院檢察署94
    年度偵字第3127號卷--下稱併案偵卷--第106 頁、第152 頁
    筆錄、本院易緝字卷第83至98頁筆錄），上開偵查及審理中
    之證詞均分經具結擔保其所述實在，雖甲○○就被告有無負
    責敲破貨車玻璃之事前後證述不一，然就被告在場且與其共
    同進入車內行竊之關鍵情節前後證詞均互核一致。
  ３雖被告否認參與行竊，惟其於本院審理中自承：曾與甲○○
    一同去賣回數票，因為甲○○認識林口長庚醫院旁1 個檳榔
    攤老闆，伊與甲○○同騎一輛機車，到現場後，2 人一同下
    車去跟老闆洽談賣回數票之事等節屬實（見本院易緝字卷第
    86頁筆錄）；另就94年2 月14日（亦即編號1 至11之犯行）
    與甲○○見面後之行程，被告亦供稱：當天伊請甲○○開車
    去載伊到淡水拿衣服，之後回新莊，在新莊思源路上甲○○
    就說要去賺錢，於是就往林口方向去，在林口路邊看到鐵桶
    就搬上車，再往龜山方向去，到林口跟到龜山之時間很接近
    等語無誤（見本院易緝字卷第113 頁筆錄）；雖被告又稱：
    與甲○○一同去賣回數票只有1 次，且與94年2 月14日隔好
    幾天云云（見本院易緝字卷第116 頁筆錄）；然觀諸被告所
    自承於2 月14日與甲○○見面後先至林口再到龜山，2 者時
    間很接近等節，與證人甲○○所述編號1 至11之行竊時間、
    地點、順序均一致，而被告坦承共同賣回數票之地點又恰好
    出現在林口，亦即編號1 至3 之犯罪地點附近，林口、龜山
    之客觀距離非遙，被告與甲○○在林口為編號1 至3 之犯行
    後，駕車就近至林口長庚醫院附近銷贓賣竊得之回數票，再
    轉往龜山為編號4 至11之犯行，時間上應仍充裕，且到達林
    口前，甲○○確實告知「要去賺錢」（亦即行竊）無訛；再
    參酌其2 人竊取他人財物之件數多達20餘件，亦有被告始終
    矢口否認，然經與甲○○當庭對質後方坦承共同行竊之案件
    （詳下三、所述）；而證人甲○○亦非「凡行竊必指被告共
    同為之」，就被告是否有共同竊取甲○○於94年2 月14日所
    駕駛前往搭載被告而為寅○○所有車號3P-0096 號之自小貨
    車一事，甲○○前於警詢時稱被告於其行竊之時有在場云云
    ，然於本院審理中與被告對質後復改稱：這台車確實只有其
    1 個人去偷，然後才去載被告，其在警局講錯了等語明確（
    見本院易緝字卷第88、89頁筆錄），其餘附表壹所載之案件
    均仍堅稱被告共同參與無誤；是審酌上開證人甲○○之證詞
    、被告之答辯及各該案件發生時間、地點等客觀情狀，堪認
    證人甲○○所述才係實情，被告所辯委無足採。
  (二)綜上，被告與甲○○確有共同為附表壹編號1 至3 暨12至14
    之持扣案一字起子敲破車窗竊取他人車內回數票、現金等財
    物之行為，被告此部分所辯顯係事後卸責之詞，不足採信，
    此部分犯行事證明確，應依法論科。
二、附表壹編號4至11、15、16、21、暨22至26之部分：
    上開此部分之事實，業據被告迭於警、偵訊及本院審理時均
    坦承不諱，核與證人即共同被告甲○○於偵查及本院審理中
    之具結證詞相一致，證人即被害人酉○○、乙○○、丁○○
    、丙○○、未○○、卯○○、辰○○、申○○、癸○○、亥
    ○○、丑○○、戊○○、陳束昭、巳○○、戌○○、己○○
    、辛○○亦於警詢中證述其等財物失竊之情節無誤，並有各
    該贓物認領保管單（編號4 至11、21、22至26）及現場照片
    等件在卷可稽，堪認被告之自白與事實相符而可採信，此部
    分犯行事證明確，應依法論科。
三、附表壹編號17至20之部分：
  (一)訊據被告壬○○迭於警、偵訊及本院受命法官行準備程序中
    矢口否認此部分之犯行，辯稱：從未與甲○○一同去偷車或
    車牌，甲○○偷車不喜歡別人在旁邊云云；經查：
  １編號17、18之事實，業據證人即被害人庚○○、子○○於警
    詢中證述其等自小客車、音響等物失竊之情節甚詳，並有扣
    案之鑰匙2 支為憑，且有贓物認領清單（不含音響）、車籍
    資料等件在卷可稽；此外，證人即共同被告甲○○迭於偵訊
    及本院審理中結證稱：這2 件都是伊去偷，被告在旁邊把風
    、顧前看後，是先在板橋偷編號17之車，之後被告發現這是
    其朋友之車，所以才又到三重偷編號18之車，然後將編號17
    之車丟在三重那邊等語（見併案偵卷第150 、151 頁筆錄、
    本院易緝字卷第84頁筆錄）明確且互核一致，證人庚○○亦
    稱：編號17之車係在三重疏洪道內某停車場尋獲之情無誤，
    證實甲○○所述將該車丟在三重之證詞屬實；況被告曾於警
    詢中自白稱：編號18這件，甲○○下手去偷時，其在一旁把
    風（見併案偵卷第101 頁筆錄），且被告自承該份筆錄末之
    被訊問人欄是由其簽名，警察只有說趕快作完筆錄才可以交
    保，沒有任何不法之行為，該份筆錄是出於自由意識而回答
    （見本院易緝字卷第91頁筆錄），則被告辯稱不記得作過該
    份筆錄云云，反適足以令人對其所辯起疑，衡諸前揭證人甲○○前後一致且有佐證之證詞，自以該證詞為可信。
  ２編號19、20之事實，業據證人即被害人許文誠、午○○於警
    詢中證述其等自小客車車牌、自小貨車失竊之情節甚詳，並
    有扣案之小型電鑽、鑰匙等工具為憑，且有贓物認領清單2
    件在卷可稽；此外，證人即共同被告甲○○迭於偵訊及本院
    審理中結證稱：伊與妹妹、女友及被告一同開偷來之編號18
    自小客車到屏東，在屏東時，該車只剩1 面車牌，所以需要
    再偷2 面來掛，所以伊跟被告說要去換車牌，當時伊妹妹與
    女友在睡覺，說完後開始找目標，找到後伊就下車拔編號19
    之車牌，被告當時沒有反對的意思，雖然沒有交代被告把風
    ，但這是一種默契（見併案偵卷第149 、150 頁筆錄、本院
    易緝字卷第92至94頁筆錄）明確且互核一致，被告亦隨即自
    承當時在車上，見甲○○開到一半要停車下車也不覺得奇怪
    ，再佐以被告與甲○○共同行竊20餘件，足認證人甲○○上
    開「默契」之說實屬有據，被告與甲○○2 人就此部分之竊
    盜事實主觀上顯有默示之犯意合致而有共同犯意聯絡無疑（
    最高法院73年臺上字第2364號判例參照）。
  ３另外，編號20之車，係同日被告與甲○○等人駕車北上之過
    程中，在新竹由甲○○下手行竊，甲○○並證稱：其等北上
    時，因為所開的車是自小客車（編號18），沒辦法載準備要
    偷的東西，所以才決定在新竹多偷1 輛貨車，兩台車一起開
    回臺北，到新竹時換被告開該自小客車，伊下車去用扣案的
    鑰匙偷編號20之貨車，選好目標後，伊叫被告停車，並叫被
    告把車開到前面一點去等伊，當時伊妹妹及女友也在睡覺等
    語明確，被告對此並不否認，經審判長問以：「這部分，你
    到底有無共同偷車？」，被告起先不答，後改稱「如果這樣
    算偷車，那我有偷」（均見本院易緝字卷第95、96頁筆錄）
    ，再參酌編號19，甚至編號17、18等件，其模式均係甲○○
    下手，被告在旁，2 人具有相當之信賴關係及默示之犯案合
    意，而前亦已詳為論述本案被告之答辯多所漏洞，反係證人
    甲○○之證詞始終一致明確，則被告所謂甲○○偷車不喜歡
    別人在場云云顯非實情，其明知且與甲○○基於共同行竊之
    犯意，由甲○○下手行竊，被告在旁甚至積極把風等節已明
    ，被告此部分之答辯亦非實在。
  (二)綜上，被告與甲○○確實共同竊取此4 件之車或車牌，被告
    所辯與事實不符，此部分事證亦明，被告犯行已堪認定，亦
    應依法論科。
四、論罪科刑：
  (一)按刑法上所謂常業犯，指反覆以同種類行為為目的之社會活
    動之職業性犯罪而言，又刑法第322 條所規定之以犯竊盜為
    常業罪，只須有賴竊盜為業之意思，而有事實之表現為已足
    ，至於犯罪所得之多寡、是否恃此犯罪為唯一之謀生職業等
    均非所問，縱令被告尚有其他職業，亦無礙其以竊盜為常業
    罪之成立（最高法院85年臺上字第510 號判例意旨參照）；
    本件被告於本院審理時供承：因為生活上缺錢，所以犯下這
    些竊盜案件，當時與甲○○之父親做收廢五金之工作，但沒
    有很穩定，甲○○把偷得之東西拿去變賣，然後會把賣得的
    錢分給伊，每次大概都分500 到1,000 元等節詳實（見本院
    易緝字卷第112 頁筆錄），核其竊盜之次數多達26件，所得
    財物亦均遭甲○○及被告變賣花用殆盡，參照上開判例意旨
    ，足見被告於附表壹所示時間，顯係藉多次竊盜他人財物，
    為其日常賴以維生之方式，而以之為常業，故核被告所為，
    係犯刑法第322 條之常業竊盜罪。
  (二)被告就附表壹之常業竊盜犯行，與甲○○均有犯意聯絡及行
    為分擔，為共同正犯。公訴人起訴及併案意旨認被告係犯刑
    法第320 條第1 項之竊盜罪或第321 條第1 項之加重竊盜罪
    等罪嫌，尚有未洽，惟因本院所認定之事實，核與公訴人起
    訴及併辦之犯罪事實，基本社會事實同一，爰變更起訴法條
    為刑法第322 條之常業竊盜罪審理之。被告如附表壹編號21
    所示之竊盜犯行，雖未據起訴及併案意旨載明，然此部分與
    其他（加重）竊盜犯行，均係基於同一常業竊盜犯意下所為
    ，為起訴效力所及，本院自得併予審酌，附此敘明。
  (三)查被告前因違反毒品危害防制條例案件，經臺灣花蓮地方法
    院以91 年 度花簡字第84號判決判處有期徒刑3 月確定，於
    92年4 月29日易科罰金執行完畢，此有臺灣高等法院被告前
    案紀錄表1 份可按，於5 年內再犯本件最重本刑為有期徒刑
    以上之罪，為累犯，應依刑法第47條之規定加重其刑。
  (四)爰審酌被告年輕力壯，竟不思上進，僅因工作不穩定即貪圖
    不勞而獲，於附表壹所示時、地，屢屢行竊，並恃此維生，
    造成眾多被害人財產之損失，又未能全部物歸原主，危害社
    會治安甚鉅，犯後猶未能坦承全部犯行，而就部分事實避重
    就輕，然仍坦承大部分之竊盜行為及以竊盜為常業之情，態
    度尚可，且部分竊得之物亦已歸還而由各該被害人領回，此
    有各該贓物認領清單在卷可稽，暨其素行、生活狀況、智識
    程度、犯罪之動機、目的、手段、所生之損害等一切情狀，
    量處如主文所示之刑，以資儆懲。
五、強制工作：
    再被告自少年時起即屢有竊盜前科，均未能徹底悔悟而重施
    故技，另亦有多次毒品及槍砲等前科，素行非佳，此次更變
    本加厲，以犯竊盜罪為常業，可知被告顯然無力自律，欠缺
    正常工作之觀念，單純受徒刑之執行難以矯正其竊盜之惡習
    ，併依竊盜犯贓物犯保安處分條例之規定，令於刑之執行前
    入勞動場所強制工作3 年，以袪除其犯罪之惡習，並收教化
    矯治之效。
六、沒收部分：
    至扣案如附表貳所示之物，為共同正犯甲○○所有，且供其
    與被告為附表壹所示常業竊盜犯行所用或預備之物，業據證
    人甲○○及被告供陳在卷，爰依刑法第38條第1 項第2 款規
    定，併予宣告沒收。
據上論斷，應依刑事訴訟法第299 條第1 項前段、第300 條，刑
法第28條、第322 條、第47條、第38條第1 項第2 款，竊盜犯贓
物犯保安處分條例第3 條第1 項第2 款、第4 條、第5 條第1 項
前段，判決如主文。
本案經檢察官柯怡如到庭執行職務。
中    華    民    國    95    年    6     月    30    日
                  刑事第五庭  審判長法  官  潘政宏
                                    法  官  邱滋杉
                                    法  官  吳勇毅
以上正本證明與原本無異。
如不服本判決應於送達後10日內向本院提出上訴狀。
                                    書記官  陳夏施
中    華    民    國    95    年    6     月    30    日
附錄本案論罪科刑全部法條：
中華民國刑法第322條（常業竊盜）
以犯竊盜罪為常業者，處一年以上七年以下有期徒刑。
附表壹：
┌──┬───────┬─────────┬─────┬────┬─────┐
│編號│ 時間、地點   │     犯罪手段     │ 竊得之物 │所犯法條│   備註   │
├──┼───────┼─────────┼─────┼────┼─────┤
│ 1  │94年2月14日凌 │甲○○持扣案之一字│車內現金20│第321條 │即併案附表│
│    │晨2時許       │起子與被告共同敲破│0 餘元、回│第1項第3│二編號4   │
│    │              │楊瑞財所有車號HC-7│數票數張等│款      │          │
│    │臺北縣林口鎮中│48 號營業用大貨車 │物。      │        │          │
│    │正路378號附近 │之車窗，竊取車內之│          │        │          │
│    │              │物。              │          │        │          │
├──┼───────┼─────────┼─────┼────┼─────┤
│ 2  │（同上）      │甲○○持扣案之一字│（同上）  │（同上）│即併案附表│
│    │              │起子與被告共同敲破│          │        │二編號6   │
│    │              │楊瑞財所有車號476-│          │        │          │
│    │              │GW 號營業用大貨車 │          │        │          │
│    │              │之車窗，竊取車內之│          │        │          │
│    │              │物。              │          │        │          │
├──┼───────┼─────────┼─────┼────┼─────┤
│ 3  │（同上）      │甲○○持扣案之一字│（同上）  │（同上）│即併案附表│
│    │              │起子與被告共同敲破│          │        │二編號5   │
│    │              │張文福所有車號362-│          │        │          │
│    │              │GL號營業用大貨車之│          │        │          │
│    │              │車窗，竊取車內之物│          │        │          │
│    │              │。                │          │        │          │
├──┼───────┼─────────┼─────┼────┼─────┤
│ 4  │94年2月14日凌 │甲○○駕駛獨自偷來│酉○○之金│第320條 │即起訴書附│
│    │晨3時許       │之寅○○所有車號3P│爐1個。   │第1項。 │表編號1   │
│    │              │-0096 號自小貨車搭│          │        │          │
│    │桃園縣龜山鄉舊│載被告，至該地徒手│          │        │          │
│    │路村振興路1021│竊取他人住處門前之│          │        │          │
│    │之1號         │物。              │          │        │          │
├──┼───────┼─────────┼─────┼────┼─────┤
│ 5  │（同上）      │（同上）          │乙○○之鐵│（同上）│即起訴書附│
│    │              │                  │桶1個。   │        │表編號2   │
│    │桃園縣龜山鄉舊│                  │          │        │          │
│    │路村振興路776 │                  │          │        │          │
│    │巷1號         │                  │          │        │          │
├──┼───────┼─────────┼─────┼────┼─────┤
│ 6  │（同上）      │（同上）          │丁○○之鐵│（同上）│即起訴書附│
│    │              │                  │桶1個。   │        │表編號3   │
│    │桃園縣龜山鄉舊│                  │          │        │          │
│    │路村振興路918 │                  │          │        │          │
│    │號            │                  │          │        │          │
├──┼───────┼─────────┼─────┼────┼─────┤
│ 7  │（同上）      │（同上）          │丙○○之鐵│（同上）│即起訴書附│
│    │              │                  │桶1個。   │        │表編號4   │
│    │桃園縣龜山鄉舊│                  │          │        │          │
│    │路村振興路677 │                  │          │        │          │
│    │號            │                  │          │        │          │
├──┼───────┼─────────┼─────┼────┼─────┤
│ 8  │（同上）      │（同上）          │未○○之鐵│（同上）│即起訴書附│
│    │              │                  │桶1個。   │        │表編號5   │
│    │桃園縣龜山鄉舊│                  │          │        │          │
│    │路村振興路338 │                  │          │        │          │
│    │號            │                  │          │        │          │
├──┼───────┼─────────┼─────┼────┼─────┤
│ 9  │（同上）      │（同上）          │卯○○之鐵│（同上）│即起訴書附│
│    │              │                  │桶1個。   │        │表編號6   │
│    │桃園縣龜山鄉舊│                  │          │        │          │
│    │路村振興路388 │                  │          │        │          │
│    │號            │                  │          │        │          │
├──┼───────┼─────────┼─────┼────┼─────┤
│ 10 │（同上）      │（同上）          │辰○○之水│（同上）│即起訴書附│
│    │              │                  │槽1個。   │        │表編號7   │
│    │桃園縣龜山鄉舊│                  │          │        │          │
│    │路村振興路951 │                  │          │        │          │
│    │號            │                  │          │        │          │
├──┼───────┼─────────┼─────┼────┼─────┤
│ 11 │（同上）      │（同上）          │申○○之金│（同上）│即起訴書附│
│    │              │                  │爐1個 。  │        │表編號8   │
│    │桃園縣龜山鄉舊│                  │          │        │          │
│    │路村振興路1152│                  │          │        │          │
│    │號            │                  │          │        │          │
├──┼───────┼─────────┼─────┼────┼─────┤
│ 12 │94年2月16日凌 │甲○○持扣案之一字│現金4,500 │第321條 │即併案附表│
│    │晨2時許       │起子與被告共同敲破│元、螺絲起│第1項第3│二編號1   │
│    │              │張榮得所有車號810-│子工具數支│款。    │          │
│    │桃園縣龜山鄉文│GY號營業用大貨車之│。        │        │          │
│    │化1路與華亞2路│車窗，竊取車內之物│          │        │          │
│    │口停車場      │。                │          │        │          │
├──┼───────┼─────────┼─────┼────┼─────┤
│ 13 │（同上）      │甲○○持扣案之一字│車內現金  │（同上）│即併案附表│
│    │              │起子與被告共同敲破│200餘元。 │        │二編號2   │
│    │              │宋秀祿所有車號547-│          │        │          │
│    │              │GP號營業用大貨車之│          │        │          │
│    │              │車窗，竊取車內之物│          │        │          │
│    │              │。                │          │        │          │
├──┼───────┼─────────┼─────┼────┼─────┤
│ 14 │（同上）      │甲○○持扣案之一字│車內現金20│（同上）│即併案附表│
│    │              │起子與被告共同敲破│0元、回數 │        │二編號3   │
│    │              │任世傑所有車號HN-5│票10餘張  │        │          │
│    │              │86號營業用大貨車之│。        │        │          │
│    │              │車窗，竊取車內之物│          │        │          │
│    │              │。                │          │        │          │
├──┼───────┼─────────┼─────┼────┼─────┤
│ 15 │94年2月17日凌 │甲○○與被告徒手拆│癸○○之鐵│第320條 │即併案附表│
│    │晨3時許       │卸竊取他人之門。  │門1片。   │第1項。 │二編號7   │
│    │              │                  │          │        │          │
│    │臺北縣新莊市中│                  │          │        │          │
│    │原路218號工廠 │                  │          │        │          │
├──┼───────┼─────────┼─────┼────┼─────┤
│ 16 │94年2月17日凌 │（同上）          │亥○○之鋁│（同上）│即併案附表│
│    │晨3時許       │                  │門1片。   │        │二編號8   │
│    │              │                  │          │        │          │
│    │臺北縣新莊市中│                  │          │        │          │
│    │原路220號工廠 │                  │          │        │          │
├──┼───────┼─────────┼─────┼────┼─────┤
│ 17 │94年2月28日凌 │甲○○持扣案之鑰匙│庚○○所有│（同上）│即併案附表│
│    │晨1時許       │1 支開啟車門竊取車│車號BI-147│        │二編號10  │
│    │              │輛，被告則在旁把風│6號自用小 │        │          │
│    │臺北縣板橋市萬│。                │客車1 輛及│        │          │
│    │安街停車場    │                  │車內音響1 │        │          │
│    │              │                  │部。      │        │          │
├──┼───────┼─────────┼─────┼────┼─────┤
│ 18 │94年2月28日凌 │（同上）          │子○○所有│（同上）│即併案附表│
│    │晨2時許       │                  │車號HG-912│        │二編號9   │
│    │              │                  │6號自用小 │        │          │
│    │臺北縣三重市疏│                  │客車1輛。 │        │          │
│    │洪道荷花花園附│                  │          │        │          │
│    │近            │                  │          │        │          │
├──┼───────┼─────────┼─────┼────┼─────┤
│ 19 │94年3月5日凌晨│甲○○持扣案之小型│車牌2面。 │第321條 │即併案附表│
│    │2時許         │電鑽（即電動螺絲起│          │第1項第3│二編號11  │
│    │              │子）1 支，將許文誠│          │款。    │          │
│    │屏東縣屏東市建│所有車號WV-8971 號│          │        │甲○○在屏│
│    │南路33號前    │自小客車之前後車牌│          │        │東市某處即│
│    │              │拆卸竊取得手，被告│          │        │將之懸掛在│
│    │              │則在旁把風。      │          │        │HG-9126號 │
│    │              │                  │          │        │自小客車（│
│    │              │                  │          │        │即編號18）│
│    │              │                  │          │        │上。      │
├──┼───────┼─────────┼─────┼────┼─────┤
│ 20 │94年3月6日凌晨│甲○○持扣案之鑰匙│午○○所有│第320條 │即併案附表│
│    │1時許         │1 支開啟車門竊取車│之車號R4-1│第1項。 │二編號12  │
│    │              │輛，被告則在旁把風│521號自用 │        │          │
│    │新竹市○○路3 │。                │小貨車1輛 │        │          │
│    │段95號前      │                  │。        │        │          │
├──┼───────┼─────────┼─────┼────┼─────┤
│ 21 │94年3月6日晚上│甲○○與被告共同持│丑○○所有│第321條 │起訴及併案│
│    │7時許         │扣案之鐵撬1 支，將│之白鐵製鐵│第1項第3│均漏未論及│
│    │              │鐵門拆卸，並搬運至│門2片。   │款。    │。        │
│    │臺北縣五股鄉凌│車上而竊取得手。  │          │        │          │
│    │雲路1段158巷9 │                  │          │        │          │
│    │弄1號         │                  │          │        │          │
├──┼───────┼─────────┼─────┼────┼─────┤
│ 22 │94年3月8日凌晨│甲○○與被告見該處│戊○○承租│第321條 │即併案附表│
│    │2時許         │之鐵門未關，故共同│管領陳束昭│第1項第1│二編號13  │
│    │              │進入樓梯間內，徒手│所有之小鋁│款。    │          │
│    │臺北縣淡水鎮新│將鐵門搬運至R4-152│門2片。   │        │編號22至26│
│    │民街76巷36弄2 │1 號自用小貨車（即│          │        │之鐵門共9 │
│    │號2樓         │編號20）上而竊取得│          │        │片均於當日│
│    │              │手。              │          │        │查獲之。  │
├──┼───────┼─────────┼─────┼────┼─────┤
│ 23 │（同上）      │（同上）          │住戶巳○○│（同上）│即併案附表│
│    │              │                  │之白鐵門1 │        │二編號14  │
│    │臺北縣淡水鎮新│                  │片。      │        │          │
│    │民街76巷34弄1 │                  │          │        │          │
│    │、3號間之樓梯 │                  │          │        │          │
│    │間            │                  │          │        │          │
├──┼───────┼─────────┼─────┼────┼─────┤
│ 24 │（同上）      │（同上）          │住戶戌○○│（同上）│即併案附表│
│    │              │                  │之白鐵門2 │        │二編號15  │
│    │臺北縣淡水鎮新│                  │片。      │        │          │
│    │民街76巷36弄2 │                  │          │        │          │
│    │、4號間之樓梯 │                  │          │        │          │
│    │間            │                  │          │        │          │
├──┼───────┼─────────┼─────┼────┼─────┤
│ 25 │（同上）      │（同上）          │住戶己○○│（同上）│即併案附表│
│    │              │                  │之白鐵門2 │        │二編號16  │
│    │臺北縣淡水鎮新│                  │片。      │        │          │
│    │民街76巷36弄6 │                  │          │        │          │
│    │、8號間之樓梯 │                  │          │        │          │
│    │間            │                  │          │        │          │
├──┼───────┼─────────┼─────┼────┼─────┤
│ 26 │（同上）      │（同上）          │住戶辛○○│（同上）│即併案附表│
│    │              │                  │之白鐵門2 │        │二編號17  │
│    │臺北縣淡水鎮新│                  │片。      │        │          │
│    │民街76巷34弄5 │                  │          │        │          │
│    │、7號間之樓梯 │                  │          │        │          │
│    │間            │                  │          │        │          │
└──┴───────┴─────────┴─────┴────┴─────┘
附表貳：
┌──┬──────┬────────────────┐
│編號│  數    量  │      項  目  名  稱            │
├──┼──────┼────────────────┤
│ 1  │2支         │鑰匙、破壞剪、扳手、鉗子、一字起│
│    │            │子。                            │
├──┼──────┼────────────────┤
│ 2  │1支         │鐮刀、鐵撬、剪刀、T 字起子、柺杖│
│    │            │鎖、小型電鑽。                  │
└──┴──────┴────────────────┘


司法院資訊處製作；財團法人民間司法改革基金會備份。
